臺灣高雄地方法院刑事判決　　　　　　　99年度易字第2514號
公　訴　人　臺灣高雄地方法院檢察署檢察官
被　　　告　李松和
上列被告因詐欺案件，經檢察官提起公訴（99年度偵字第32421
號），嗣因被告於本院準備程序中就被訴事實為有罪之陳述，本
院告知被告簡式審判程序之旨，並聽取當事人之意見後，由本院
合議庭裁定改由受命法官獨任依簡式審判程序進行，判決如下：
    主  文
李松和幫助犯詐欺取財罪，處有期徒刑肆月，如易科罰金，以新
臺幣壹仟元折算壹日。
    事  實
一、李松和在得預見他人不以自己名義申辦行動電話門號，反以
    其他方式蒐購或取得他人門號使用，可能作為詐騙集團行騙
    或犯罪聯絡之用，且藉此躲避檢警追緝之情形下，竟仍基於
    幫助詐欺取財之未必故意，於民國99年4 月9 日，在屏東縣
    屏東巿台灣大哥大股份有限公司屏東博愛特約服務中心內，
    申辦行動電話號碼，於取得0000000000號門號（起訴書誤載
    為0000000000）晶片卡後，旋即在該門巿前，以新臺幣（下
    同）850 元之代價，將該門號晶片卡販售予某真實姓名年籍
    不詳之成年男子及其所屬之詐騙集團成員使用，嗣後該詐騙
    集團先於報紙刊登代辦信用貸款之廣告，並以上開00000000
    00號電話號碼作為聯繫之用，阮千惠（業經不起訴處分）於
    99年5 月14日見上述報載分類廣告後，撥打該支電話與姓名
    年籍不詳自稱「陳先生」之人聯繫後，隨即依指示將其向中
    華郵政股份有限公司亞洲城郵局（下稱亞洲城郵局）申辦之
    帳號00000000000000號及臺灣銀行楠梓分行（下稱臺灣銀行
    ）申辦之帳號000000000000號等2 帳戶之存摺、金融卡及密
    碼，寄放在高雄市○○○○道旁之空軍一號快遞公司，交予
    上開詐騙集團，該詐欺集團成員即先後於99年5 月15日14時
    許、15時14分許、19時30分許，假冒燦坤3C公司員工，撥打
    電話向古瑞玉、謝麗娜及郭月燕佯稱：渠等先前在燦坤3C門
    巿購物時，付款方式設定錯誤，如不更正，將被溢扣款項云
    云，致古瑞玉等人誤信而陷於錯誤，並依對方指示至自動櫃
    員機操作，古瑞玉、謝麗娜因而分別匯款58,300元、29,100
    元至阮千惠上開亞洲城郵局帳戶內，郭月燕則匯款26,900元
    至阮千惠上開臺灣銀行帳戶內，旋遭該詐騙集團成員提領殆
    盡，嗣因古瑞玉等人陸續發覺受騙並報警處理，始循線查悉
    上情。
二、案經臺灣高雄地方法院檢察署檢察官自動檢舉偵查起訴。
    理  由
一、本件被告李松和所犯為死刑、無刑徒刑或最輕本刑為3 年以
    上有期徒刑以外之罪，其於審理程序中就被訴犯罪事實，為
    有罪之陳述，經法官告知簡式審判程序之旨，並聽取當事人
    之意見後，依刑事訴訟法第273 條之1 第1 項規定，裁定進
    行簡式審判程序，合先指明。
二、上揭事實，業據被告於本院審理時坦承不諱（見本院易卷48
    頁），核與阮千惠以被告身分所為之陳述（見偵1 卷第4 、
    5 、60至62頁）、證人即被害人古瑞玉、謝麗娜、謝月燕之
    配偶鄭文山於警詢中之證述相符（見偵1 卷第6 至11頁），
    並有阮千惠亞洲城郵局帳戶開戶資料（見偵1 卷第12頁）、
    古瑞玉99年5 月15日第一銀行、永豐銀行與郵政自動櫃員機
    交易明細表（見偵1 卷第20、21頁）、謝麗娜、郭月燕99年
    5 月15日郵政自動櫃員機交易明細表（見偵1 卷第33、36頁
    ）、阮千惠臺灣銀行、亞洲城郵局存摺存款歷史明細查詢（
    見偵1 卷第44、45頁）、99年5 月18日詐騙廣告（見偵1 卷
    第46）、門號0000000000號通聯調閱查詢單（見偵1 卷第47
    、52頁）、阮千惠寄貨證明單（見偵1 卷第48頁）、門號
    000000 0000 號通聯紀錄查詢資料（見偵1 卷第55、56頁）
    、臺灣大哥大行動通訊網路業務服務申請書（見偵2 卷第17
    、18頁）等件附卷可佐，足證被告之自白核與事實相符，其
    犯行堪以認定，應依法論科。
三、按刑法上之幫助犯，係對於犯罪與正犯有共同之認識，而以
    幫助之意思，對於正犯資以助力，而未參與實施犯罪之行為
    者而言。本案被告提供行動電話門號，供實行詐術之人詐欺
    取財犯行聯絡之用，其雖未參與詐欺取財之行為，然顯係以
    幫助之意思，參與詐欺取財構成要件以外之行為，為幫助犯
    ，核被告所為，係犯刑法第30條第1 項、第339 條第1 項之
    幫助詐欺取財罪。被告以一次提供門號0000000000號行動電
    話SIM 卡之行為，幫助詐騙集團成員先後向上開被害人詐取
    財物，係一行為觸犯數罪名，為同種想像競合犯，應依刑法
    第55條之規定，論以一幫助詐欺取財罪。因被告並未實際參
    與詐欺犯行，所犯情節較正犯輕微，爰依刑法第30條第2項
    規定，減輕其刑。
四、爰審酌被告係成年且智識成熟之人，理應知悉國內現今詐騙
    案件盛行之情形下，竟仍隨意提供行動電話門號給實行詐欺
    犯罪者行騙財物，除造成被害人因而受有損失外，並致使國
    家追訴犯罪困難，容易鼓勵犯罪，行為實有可議之處，惟念
    其犯後已坦承犯行，又自述其因父親去世需錢孔急，方出賣
    門號，且被害人遭詐騙金額合計114,300 元，尚非鉅額並參
    酌本案犯罪情節等一切情狀，量處如主文所示之刑，並諭知
    以1,000 元折算1 日之易科罰金折算標準。
據上論斷，應依刑事訴訟法第299 條第1 項前段、第273 條之1
第1 項，刑法第339 條第1 項、第30條第1 項前段、第2 項、第
41條第1 項前段，刑法施行法第1 條之1 第1 項、第2 項前段，
判決如主文。
本案經檢察官張雅婷到庭執行職務。
中    華    民    國  100     年    6     月    24    日
                  刑事第十八庭      法  官  高瑞聰
以上正本證明與原本無異。
如不服本判決應於收受送達後10日內向本院提出上訴書狀，並應
敘述具體理由；如未敘述上訴理由者，應於上訴期間屆滿後20日
內向本院補提理由書（均須按他造當事人之人數附繕本）「切勿
逕送上級法院」。
中    華    民    國   100    年    6     月    29    日
                                    書記官  林修弘
附錄本案論罪科刑法條：
中華民國刑法第339條第1項
意圖為自己或第三人不法之所有，以詐術使人將本人或第三人之
物交付者，處5 年以下有期徒刑、拘役或科或併科1 千元以下罰
金。